【裁判字號】    97,抗,1217
【裁判日期】    971031
【裁判案由】    聲請定應執行之刑
【裁判全文】
臺灣高等法院臺中分院刑事裁定          97年度抗字第1217號
抗  告  人
即 受刑 人  甲○○
上列抗告人因聲請定應執行之刑案件，不服臺灣臺中地方法院中
華民國九十七年九月二十五日裁定（九十七年度聲字第四二四四
號），提起抗告，本院裁定如下：
    主  文
抗告駁回。
    理  由
一、抗告意旨略以：抗告人所犯違背安全駕駛致交通危險罪已執
    行完畢，為何還併入詐欺罪一起執行，有違一罪一罰原則；
    又抗告人所犯詐欺罪經判處有期徒刑一年二月，符合減刑條
    例規定，也已收押禁見二個月，為何還判一年四月；抗告人
    已認罪，為了此案，也只能打零工維持一家生計，抗告人為
    家中獨子，希望法官能從輕發落，給予緩刑，爰提起本件抗
    告云云。
二、按裁判確定前犯數罪者，併合處罰之，數罪併罰有二裁判以
    上者，應依刑法第五十一條之規定定其應執行之刑，刑法第
    五十條、第五十三條分別定有明文。而上揭情形，應由該案
    犯罪事實最後判決法院之檢察官聲請該法院裁定之，刑事訴
    訟法第四百七十七條第一項亦定有明文。又被告犯應併合處
    罰之數罪，經法院分別判處有期徒刑確定，並以裁定定其數
    罪之應執行刑確定，該數罪是否執行完畢，係以所定之刑是
    否全部執行完畢為斷；如於未裁定前已先執行部分有期徒刑
    之罪，因嗣後合併他罪定應執行刑之結果，檢察官所換發之
    執行指揮書，係執行應執行刑，該前已執行之有期徒刑部分
    ，僅應予扣除，不能認為已執行完畢，有最高法院九十七年
    度臺抗字第六二五號裁定意旨可資參照。
三、經查：抗告人即受刑人甲○○因犯違背安全駕駛致交通危險
    及詐欺等罪，經原審法院及本院先後判處有期徒刑三月、一
    年二月，均經分別確定在案，復據犯罪事實最後判決法院之
    臺灣臺中地方法院檢察署檢察官聲請定其應執行之刑，原審
    法院審核後認聲請為正當，定其應執行之刑為有期徒刑一年
    四月，本院經核並無違誤。抗告意旨雖謂抗告人所犯違背安
    全駕駛致交通危險罪已執行完畢為何還併入詐欺罪一起執行
    及所犯詐欺罪經判處有期徒刑一年二月並收押禁見二個月，
    為何還判一年四月云云，惟依上開說明，此部分乃係抗告人
    對法律規定之適用有所誤解，因已執行完畢部分之刑期，不
    會因原審法院之裁定，而又再重覆執行，此部分執行檢察官
    會於指揮執行時扣除之，並不影響抗告人之權益；至抗告意
    旨另以抗告人之家庭因素請求予以宣告緩刑一節，則與本件
    定執行刑無關，亦非此次抗告程序所應審酌之範圍，是本件
    抗告為無理由，應予駁回。
四、末按本件受刑人所犯如原裁定附表所示各罪，雖其犯罪時間
    均在民國九十六年四月二十四日以前，並均合於中華民國九
    十六年罪犯減刑條例之減刑規定，惟檢察官及受刑人均未聲
    請減刑，原審法院及本院自不能依職權先予減刑後再定其應
    執行之刑，此部分應由檢察官或受刑人另行依法處理，附此
    敘明。
據上論斷，應依刑事訴訟法第四百十二條，裁定如主文。
中    華    民    國    97    年    10    月    31    日
            刑事第九庭    審判長法  官  江  德  千
                                法  官  賴  妙  雲
                                法  官  許  旭  聖
上列正本證明與原本無異。
如不服本裁定，得於收受送達後5日內向本院提出抗告書狀 (須
附繕本)。
                                書記官  紀  美  鈺
中    華    民    國    97    年    10    月    31    日


司法院資訊處製作；財團法人民間司法改革基金會備份。
